【裁判字號】    89,易,1092
【裁判日期】    890831
【裁判案由】    竊盜
【裁判全文】
臺灣彰化地方法院刑事判決                        八十九年度易字第一九二號
    公  訴  人  臺灣彰化地方法院檢察署檢察官
    被      告  乙○○
右列被告因竊盜案件，經檢察官提起公訴（八十九年度偵字第四三三二號），本院判
決如左：
    主  文
乙○○竊盜，處有期徒刑肆月；又竊盜，處有期徒刑肆月。應執行有期徒刑陸月。
    事  實
一、乙○○意圖為自己不法之所有，於民國八十八年五月二十九日晚上十一時許，在
    台中縣太平市○○○街二十六巷六號前，以不詳方法，竊取丙○○所有之車牌號
    碼Ｈ六─０二九一號自小客車車牌二面；其復另意圖為自己不法之所有，於八十
    九年二月三日凌晨三時許，在彰化縣員林鎮○○路○段三六五巷七十三號前，亦
    以不詳方法，竊取甲○○所有之車牌號碼Ａ七─六０九七號自小客車一輛，得手
    後，將Ａ七─六０九七號車牌二面丟棄，掛上之前所竊得之Ｈ六─０二九一號車
牌二面，並於同年月十六日晚間，駕駛上開竊得之自小客車搭載賴木森回家。嗣
    於八十九年二月十七日下午四時三十分許，為警在彰化縣員林鎮○○路○段一七
    一巷內查獲上開贓車。
二、案經彰化縣警察局員林分局報請臺灣彰化地方法院檢察官偵查起訴。
    理  由
一、訊據被告乙○○矢口否認有右揭竊盜之犯行，辯稱：該車牌號碼Ａ七─六０九七
    號自小客車一輛係伊於八十九年二月十六日下午向綽號「阿雄」的朋友借的，至
    於Ｈ六─０二九一號自小客車車牌二面，係綽號「阿皮」於六、七年前留在我家
    ，嗣後「阿雄」去過我家，可能是他在我家拿Ｈ六─０二九一號車牌換裝上去的
    云云。經查，車牌號碼Ａ七─六０九七號自小客車一輛係被告所竊取，並將該車
    牌二面丟棄一節，業據被告於警訊中供認不諱，核與被害人甲○○於警訊中指訴
    之情節相符，被告於偵查中改稱係向不詳姓名年籍之「阿龍」所借，嗣後於本院
    審理時又改稱係向不詳姓名年籍之「阿雄」所借，被告所供前後不一致，顯係杜
    撰之詞，不足採信；次查，Ｈ六─０二九一號自小客車車牌二面係被害人丙○○
    於八十八年五月二十九日晚上十一時許，在其台中縣太平市○○○街二十六巷六
    號住家前失竊等情，業據其友人曹昌智於警訊中供述明確，並有被害人丙○○委
    託曹昌智領取失竊車牌之委託書一紙在卷足憑，顯見被告辯稱係「阿皮」於六、
    七年前留在其家中云云，顯不實在，堪認該二面車牌為被告所竊，又被告於八十
    九年二月十六日晚上因欠賴木森新台幣（下同）五萬元，竟向賴木森謊稱：你可
    以開該車回家以抵償五萬元債務，該車之行照在我太太那裡云云，然經被告搭載
    賴木森至被告家中時，被告之妻蘇美蓮稱：伊無行照，被告亦無轎車等語等情
    節，有賴木森之警訊筆錄及蘇美蓮之警、偵訊筆錄在卷可稽，再賴木森亦於警訊
    中供稱：不知道該車如何來，是被告開來的等語，而被告於偵訊中亦稱：與「阿
    龍」熟識等語。綜上所述，被告既與「阿龍」熟識，非但不知其姓名住所，更將
    所借來的車抵債五萬元，並謊稱行照在其妻處，顯見被告所稱：係向不詳姓名年
    籍之「阿龍」、「阿雄」借車及係「阿皮」將車牌留在家中云云，顯係事後卸責
    之詞，不足採信，此外，復有贓物領據二紙、照片二張附卷可參，是以本件事證
    已臻明確，被告犯行均堪認定。
二、核被告所為，均係犯刑法第三百二十條第一項竊盜罪。其二次竊盜行為，時間相
    隔八月餘，顯非基於概括之犯意，應予分論併罰，公訴意旨認被告二次竊行為
    ，時間緊接，犯罪構成要件相同，顯係基於概括之犯意反覆為之，應以連續犯論
    以一罪，並加重其刑，尚有未洽，附此敘明。爰審酌被告犯罪之動機、方法、手
    段、所生危害及其犯罪後之態度等一切情狀，各量處如主文所示之刑，並定其應
    執行之刑。
據上論斷，應依刑事訴訟法第二百九十九條第一項前段，刑法第三百二十條第一項、
、第五十一條第五款，罰金罰鍰提高標準條例第一條前段，判決如主文。
中      華      民      國    八十九    年      八      月    三十一    日
                                臺灣彰化地方法院刑事第二庭
                                    法      官  石  馨  文
右正本證明與原本無異。
如不服本判決，應於判決送達後十日內，向本院提出上訴狀（須附繕本）。
告訴人或被害人對於判決如有不服具備理由請求檢察官上訴者，其上訴期間之計算係
以檢察官收受判決正本之日期為準。
                                    法院書記官  王  振  州
中      華      民      國    八十九    年      九      月      七      日
附錄法條
刑法第三百二十條
意圖為自己或第三人不法之所有，而竊取他人之動產者，為竊盜罪，處五年以下有期
徒刑、拘役或五百元以下罰金。
意圖為自己或第三人不法利益，而竊佔他人之不動產者，依前項之規定處斷。
前二項之未遂犯罰之。


司法院資訊處製作；財團法人民間司法改革基金會備份。
